臺灣高等法院臺中分院刑事裁定
111年度聲字第1115號
聲請人即  
選任辯護人  賴祺元律師
被      告  王忠義



上列聲請人因殺人案件（本院109年度上重更二字第5號），聲請
交付法庭錄音光碟，本院裁定如下：
    主  文
聲請人於繳納相關費用後，准予轉拷交付本院109年度上重更二
字第5號殺人案件於民國110年2月8日、110年7月26日、110年9月
13日準備程序期日、111年3月2日、111年4月13日、111年4月27
日審判期日之法庭錄音光碟，並禁止聲請人再行轉拷利用，亦不
得散布、公開播送或作為與聲請目的無關之使用。
    理  由
一、聲請意旨略以：本案案情繁雜，且檢察官起訴之罪名為最重
    得處死刑之重罪，為極盡審慎，聲請人賴祺元律師（下稱聲
    請人）擬將準備程序期日（民國110年2月8日、110年7月26
    日、110年9月13日）、審判期日（111年3月2日、111年4月1
    3日、111年4月27日）有關被告、證人、公訴人之訊問內容
    及其陳述事項轉譯為文書提出於法院，爰聲請交付上開期日
    之法庭錄音光碟等語。
二、按當事人及依法得聲請閱覽卷宗之人，因主張或維護其法律
    上利益，得於開庭翌日起至裁判確定後6個月內，繳納費用
    聲請法院許可交付法庭錄音或錄影內容。但經判處死刑、無
    期徒刑或10年以上有期徒刑之案件，得於裁判確定後2年內
    聲請，法院組織法第90條之1第1項定有明文。又當事人及依
    法得聲請閱覽卷宗之人，因主張或維護其法律上利益，聲請
    交付法庭錄音或錄影內容時，應敘明理由，由法院為許可與
    否之裁定，法庭錄音錄影及其利用保存辦法第8條第1項亦有
    明定。是當事人及依法得聲請交付法庭錄音或錄影內容光碟
    之人，如因主張或維護其法律上利益，且無法令規定得不予
    許可或限制聲請閱覽、抄錄或攝影卷內文書之情形者，得於
    開庭翌日起至裁判確定後6個月內，繳納費用聲請法院許可
    交付法庭錄音或錄影內容，以維其訴訟權益。
三、查被告王忠義因殺人案件，經臺灣南投地方法院以104年度
    重訴字第4號判處罪刑，迭經上訴後，由最高法院以109年度
    台上字第4212號判決發回更審，現由本院審理中，聲請人為
    本案被告之選任辯護人，屬依法得聲請閱覽卷宗之人，其聲
    請交付上述本院準備程序期日、審判期日之法庭錄音光碟，
    業據敘明聲請理由如前，經核與維護被告之法律上利益有關
    ，且並無依法令規定得不予許可或限制聲請閱覽、抄錄或攝
    影卷內文書之情形，其聲請為有理由，應於繳納相關費用後
    ，准予轉拷交付上開期日法庭錄音光碟。但依法院辦理聲請
    交付法庭錄音錄影內容應行注意事項第6點規定，禁止聲請
    人再行轉拷利用，且應遵守法庭錄音錄影及其利用保存辦法
    第8條第4項規定，聲請人就取得之錄音內容，不得散布、公
    開播送或為非正當目的使用。
據上論斷，應依刑事訴訟法第220條，裁定如主文。
中　　華　　民　　國　　111 　年　　5 　　月　　23　　日
            刑事第十庭    審判長法　官  陳  宏  卿
                                法　官  楊  文  廣
                                法　官  簡  芳  潔
以上正本證明與原本無異。　　　　　　　　　　　　　　　　
不得抗告。　　　　　　　　　　　　　　　　　　　
　　　　　　　　　　　　　      書記官  廖  婉　菁　　
　　　　　　　　　　　　　　　　　　　
中　　華　　民　　國　　111 　年　　5 　　月　　23　　日